臺灣苗栗地方法院刑事判決　　　　　　　 99年度易字第657號
公　訴　人　臺灣苗栗地方法院檢察署檢察官
被　　　告　段國清
上列被告因恐嚇等案件，經檢察官提起公訴（98年度偵字第5362
號），本院判決如下：
    主  文
段國清犯毀損他人物品罪，貳次，均累犯，各處有期徒刑參月，
如易科罰金，均以新臺幣壹仟元折算壹日。又犯恐嚇危害安全罪
，累犯，處有期徒刑參月，如易科罰金，以新臺幣壹仟元折算壹
日。應執行有期徒刑肆月，如易科罰金，以新臺幣壹仟元折算壹
日。
    事  實
一、段國清前因妨害自由案件，經臺灣臺中地方法院判處有期徒
    刑2 月確定，於民國94年1 月24日執行完畢（構成累犯）。
    緣賴昱儒之母林金珍於民國92年間，自任會首籌組民間合會
    ，並邀集賴鼎安、范永森（2 人另經檢察官為不起訴處分）
    加入會員，惟林金珍拖欠賴鼎安會款約新臺幣（下同）70餘
    萬元、積欠范永森約67萬元，避不出面，賴鼎安之兄賴鼎鴻
    遂於97年12月間委請段國清向林金珍催討上揭會款。段國清
    因而出面與林金珍協調還款方式，惟段國清認林金珍毫無還
    款誠意，竟而基於毀損器物、恐嚇危害安全之犯意，先後於
    附表一所示之時間，在苗栗縣頭份鎮○○里○○路359 巷75
    號賴昱儒與林金珍之住所外，以石頭砸毀如附表一所示之器
    物。另又於附表二所示之時間，以所持用門號0000000000號
    行動電話，接續傳送如附表二所示之簡訊至林金珍所持用之
    手機中，以此方式恫嚇林金珍還錢，使林金珍心生畏懼，致
    生危害於林金珍之安全。
二、案經林金珍、賴昱儒訴由苗栗縣警察局頭份分局報告臺灣苗
    栗地方法院檢察署檢察官偵查起訴。
    理  由
一、本件被告段國清對於下列供述證據、非供述證據的證據能力
    均不爭執，且無違法取得或顯不可信之情形，本院自得將之
    採為認定本件犯罪事實存否之證據，附此敘明。
二、恐嚇部分：
    被告段國清對於恐嚇的犯罪事實坦承不諱（參審卷99年10月
    13日準備程序筆錄第2 頁、100 年3 月2 日審判筆錄第5 頁
    ），核與證人即告訴人林金珍證述的情節相符（參98年度偵
    字第5362號卷第24至27頁、第28至31頁、第32至34頁、第61
    至62頁、第75至76頁），復與證人賴鼎安、范永森證述之情
    若合符節（第15至18頁、第20至23頁）。復有恐嚇簡訊照片
    12張（參同上偵卷第49至54頁）在卷可憑，由此可見被告的
    自白與犯罪事實相符，其恐嚇犯行洵堪認定。
三、毀損部分：
  (一)訊據被告段國清固坦承曾於下午時段至林金珍家兩次，但否
    認有毀損的犯行，辯稱：98年4 月27日21時30分、98年5 月
    4 日20時14分此2 時段，伊未至林金珍住處，將房屋的玻璃
    、琉璃瓦、花盆毀損，當時係在群創公司位於竹南鎮科學園
    區工地附近擺攤販賣飲料、臭豆腐等語。
  (二)惟查：
  1.證人即告訴人林金珍證稱（參本院審卷99年12月28日審判筆
    錄第2 至6 頁，98年度偵字第5362號卷第24至27頁、第28至
    31頁、第32至34頁、第61至62頁、第75至76頁）：
    (1)伊於98年4 月27日21時30分，發現苗栗縣頭份鎮○○里○
      ○路359 巷75號住處的外牆窗戶玻璃2 片、屋頂琉璃瓦遭
      人用以頭丟擲，造成該等物品破裂毀損。又於98年5 月4
      日20時14分，在伊上述住處發現外牆玻璃約6 、7 片及大
      門上方通氣窗玻璃1 片、花盆，遭人用石頭丟破。伊兩次
      都有報警處理。
    (2)伊欠以前互助會的會員范永森、賴鼎安2 人90幾萬元，賴
      鼎安、范永森委託段國清向伊要錢。伊的窗戶第一次遭毀
      損後，段國清用0000000000號行動電話，傳簡訊給伊，內
      容為「是否要再來一次好不好」。段國清於4 月28日晚上
      又傳簡訊給伊，內容為「你以為報警就有用嗎？王八蛋、
      混蛋！」。4 月29日17時許，有2 名男子到住宅找伊，伊
      剛好不在，該2 名男子就向伊家裡的工人稱「你有無看見
      牆上玻璃」，並用手指著已經破掉的玻璃，復要求工人傳
      話給伊玻璃要多破幾塊是不是。
    (3)段國清以上述行動電話，在附表二編號一至六所示的時間
      ，傳送如附表二編號一至六所示的簡訊內容恐嚇伊。當時
      家裡還有90多歲的公公需照顧，伊會害怕。
  2.證人蔣錦宜證稱於98年4 、5 月間，伊在林金珍的「神來之
    筆」公司上班，做組合筆的工作。下班之後在公司旁邊，亦
    即賴昱儒住處旁的空地種菜，賴昱儒並未跟伊收租金。有一
    天下午下班後，伊在澆菜，當日之前數日，賴昱儒住處的玻
    璃3 、4 片及瓦片，已經被人打破，當時段國清走過來，以
    為伊是林金珍，一直罵伊，伊告訴段國清說伊不是林金珍。
    段國清說不是的話，怎麼會在澆菜？伊就請旁邊的鄰居幫伊
    作證，段國清則向伊道歉，並問伊有沒有看到旁邊房子的玻
    璃破掉，還要伊傳話給林金珍，如果再不出面還錢的話，就
    要讓玻璃全部碎掉，伊當晚有打電話把段國清所說的情形，
    轉達予林金珍知悉。數日之後，賴昱儒房子2 樓及客廳的玻
    璃真的就全碎掉了，約破了10幾片，是石頭打破的，伊上班
    的時候有看到等語（參本院審卷99年12月1 日審判筆錄第3
    至7頁 ，99年度調偵字第11號卷第11至13頁）。
  3.證人賴鼎安證稱林金珍是伊互助會的會首，她有欠伊互助會
    會錢約70幾萬元長期不還，也從未與伊商討如何解決，段國
    清是伊哥哥賴鼎鴻介紹認識的。伊委託段國清去跟林金珍商
    討這筆款項等語（參98年度偵字第5362號卷第15至16頁、第
    60至62頁）。證人范永森證稱林金珍欠伊約67萬元，好幾年
    了，伊找不到林金珍的人出面處理。黃天淇係伊堂弟范運金
    介紹的等語（參同上偵卷第61頁、第75頁）。
  4.被告段國清陳稱賴鼎安、范永森2 人，因與林金珍有互助會
    的金錢糾紛，林金珍拖欠會錢又不出面處理，委託伊向林金
    珍協商。伊於98年4 月27日以0000000000號行動電話，傳簡
    訊給林金珍，簡訊內容「是否要再來一次好不好」，主要用
    意是之前協商不順利，請林金珍出面針對清償債務事宜重新
    再談。28日的簡訊內容，印象中是林金珍跟伊約好時間故意
    失約，才氣憤發那通簡訊給林金珍。因林金珍不接伊的電話
    ，乃與一位林姓朋友，於98年4 月29日至林金珍住處，欲找
    林金珍協商與等語（參98年度偵字第5362號卷第11頁、第13
    頁、99年度調偵字第11號卷第34頁）。
  5.是觀諸證人林金珍、蔣錦宜、賴鼎安等人的證詞、被告段國
    清的陳述，復參酌卷附告訴人賴昱儒、林金珍位於苗栗縣頭
    份鎮○○里○○路359 巷75號住處窗戶玻璃、花盆破裂毀損
    的照片13張、林金珍住處98年4 月29日下午5 時36分54秒之
    錄影監視器翻拍畫面2 張（參98年度偵字第5362號卷第40至
    41頁、第44至48頁）、委託書2 張（參同上偵卷第65頁）所
    示，足見證人林金珍、蔣錦宜的證詞屬實。復參酌理由欄二
    所示，可知下列事實：
    (1)告訴人賴昱儒之母林金珍於92年間，籌組民間合會並擔任
      會首，證人賴鼎安、范永森均係互助會之會員。惟林金珍
      拖欠賴鼎安會款約70餘萬、積欠范永森約67萬元，避不出
      面，證人賴鼎安之兄賴鼎鴻遂於97年12月間委請被告段國
      清向林金珍催討上揭會款，被告段國清乃出面與林金珍協
      調還款方式。
    (2)被告段國清與告訴人林金珍聯繫商討前述還款事宜未果，
      即認告訴人林金珍毫無還款誠意，於98年4 月27日21時30
      分許，至告訴人林金珍、賴昱儒位於苗栗縣頭份鎮○○里
      ○○路359 巷75號住處，持石頭往該處住宅丟擲，致告訴
      人之外牆窗戶玻璃2 片、屋頂琉璃瓦破裂損壞（參同上偵
      卷第40至41頁照片）。但告訴人林金珍仍未與被告段國清
      討論上揭款項如何償還，被告段國清即於98年4 月29日下
      午5 時許，再度至告訴人林金珍住處，誤將在該住處旁澆
      菜之證人蔣錦宜認為係告訴人林金珍本人，嗣證人蔣錦宜
      表示伊非林金珍後，被告段國清乃問證人蔣錦宜有沒有看
      到旁邊即林金珍房子的玻璃破掉，要求證人蔣錦宜傳話給
      林金珍，如果再不出面還錢的話，就要讓玻璃全部碎掉。
      證人蔣錦宜旋將上情知會告訴人林金珍，但告訴人林金珍
      仍未還款。被告段國清又於98年5 月4 日20時14分許，至
      告訴人林金珍住處，再以石頭丟擲該處住宅，造成外牆窗
      戶玻璃6 、7 片、大門上方通氣窗玻璃1 片及花盆破裂損
      壞。
    (3)告訴人林金珍復未還款。被告段國清乃接續於附表二編號
      一至六的時間，以所持用門號0000000000號手機，傳送如
      附表二編號一至六所示的簡訊內容，恐嚇告訴人林金珍。
  6.至被告段國清以上述情詞為辯，但查：
    (1)衡諸被告段國清自承伊於98年4 月27日以門號0000000000
      號行動電話，傳簡訊給告訴人林金珍，簡訊內容「是否要
      再來一次好不好」等情。而證人即告訴人林金珍證稱98年
      4 月27日21時30分住處的窗戶玻璃遭人以石頭毀損後，接
      到被告段國清的上述簡訊。證人即告訴人林金珍復證稱被
      告段國清於4 月28日晚上又傳簡訊給伊，內容為「你以為
      報警就有用嗎？王八蛋、混蛋！」等情，被告段國清亦不
      否認此情，均如前述。再觀察98年4 月29日下午5 時許，
      被告段國清至告訴人林金珍住處，要求證人蔣錦宜轉告林
      金珍，如果再不出面還錢的話，就要讓玻璃全部碎掉等情
      ，但告訴人林金珍復未還款。嗣於98年5 月4 日20時14分
      許，告訴人林金珍上述住處外之窗戶玻璃等物品，又遭人
      以石頭砸毀等情，亦如前述。則由被告段國清前述短期間
      內的數次行為觀察，實可認定係其因找告訴人林金珍協調
      上述債務未果，先後兩次毀損告訴人林金珍、賴昱儒住處
      物品，以達洩憤及逼迫告訴人林金珍出面解決債務的目的
      無訛。
    (2)證人吳炳煌證稱伊於98年4 、5 月間，在竹南科學園區的
      群創公司工地，從事結構體外側道路、水溝、緣石等工作
      。於98年1 月間認識被告段國清，當時被告段國清係在工
      地附近賣涼水、臭豆腐。伊係工地負責人，平日上午9 時
      到現場，晚上加班到8 、9 點，伊雖然不是百分百在那裡
      ，但伊隨時都可看到被告段國清。伊習慣在禮拜6 、日回
      台南，禮拜一回來工地，工地天天施工，僅於過年時放假
      3 天，但伊無工程日誌等語（參審卷99年11月9 日審判筆
      錄第3 至10頁）。
    (3)是由證人吳炳煌的證詞，可知其於98年4 、5 月間，係上
      述工地負責人，工作時間為上午9 時至晚上8 、9 時，但
      非百分之百均在工地等情。而證人吳炳煌於工作期間，既
      不見得每日均在工地，則於其不在工地時，自無法明瞭被
      告段國清是否在工地附近賣飲料、臭豆腐。而證人吳炳煌
      復無法證實98年4 月27日21時30分許、98年5 月4 日20時
      14分許，被告段國清是否在該處工地附近賣飲料、臭豆腐
      （參審卷99年11月9 日審判筆錄第7 頁），自不能據此而
      認被告段國清於上述2 時段，係在苗栗縣竹南鎮竹南科學
      園區的群創公司工地附近，而未至告訴人林金珍、賴昱儒
      位於苗栗縣頭份鎮○○里○○路359 巷75號住處，以石頭
      丟擲該住處，造成附表一所示的窗戶玻璃等物品毀損。
    (4)再查，證人吳炳煌係工地負責人，責任重大、工作繁重，
      衡諸常情，其應係將絕大部分的精神及專助力，集中於其
      工作上，自不可能時刻注意在工地外之被告段國清的攤位
      上，被告段國清是否在該處營業，或暫時離開攤位等情。
      證人吳炳煌的證詞自不能作為對被告段國清有利的認定。
  7.綜上，被告段國清上述辯解，均為臨訟卸責之詞，不足為採
    。此外，復有告訴人賴昱儒、林金珍位於苗栗縣頭份鎮○○
    里○○路359 巷75號住處窗戶玻璃、花盆破裂毀損的照片13
    張、林金珍住處98年4 月29日下午5 時36分54秒之錄影監視
    器翻拍畫面2 張、委託書2 張在卷可佐，其毀損犯行，洵堪
    認定。
四、核被告所為，係犯刑法第354 條之毀損他人物品罪（2 次）
    、刑法第305 條之恐嚇危害安全罪。按數行為於同時同地或
    密切接近之時地實施，侵害同一之法益，各行為之獨立性極
    為薄弱，依一般社會健全觀念，在時間差距上，難以強行分
    開，在刑法評價上，以視為數個舉動之接續施行，合為包括
    之一行為予以評價，較為合理，則屬接續犯，而為包括之一
    罪（最高法院86年台上字第3295號判例可資參照）。本件被
    告先後於附表二編號一至六所示之時間，以前述行動電話傳
    送如附表一編號一至六所示的簡訊內容，恐嚇告訴人林金珍
    ，顯係基於同一恐嚇之犯意，為完成同一之恐嚇目的，而於
    緊接之密接時間內接續為之，為接續犯，係屬實質上一罪，
    僅成立一個恐嚇罪，附此敘明。又查，被告前因妨害自由案
    件，經臺灣臺中地方法院判處有期徒刑2 月確定，於94年1
    月24日執行完畢，此有臺灣高等法院被告前案紀錄表1 份在
    卷可考。是其於上述有期徒刑執行完畢後，5 年內故意再犯
    本件有期徒刑以上的3 罪，均為累犯，均應依刑法第47條第
    1 項規定，加重其刑。又其所犯上述3 罪，犯意個別，行為
    互殊，應予以分論併罰。爰審酌被告認告訴人林金珍無償還
    前述互助會會款的誠意，竟將告訴人賴昱儒之窗戶玻璃等物
    品毀損，復恐嚇告訴人林金珍，實不足取。再斟酌被告犯罪
    的動機、目的、手段、所生損害，及考量其承認恐嚇犯行、
    否認毀損犯行，迄今尚未賠償告訴人之損失等一切情狀，及
    斟酌檢察官的具體求刑，分別量處如主文所示之刑，並諭知
    易科罰金之折算標準。復定其應執行刑，及諭知易科罰金之
    折算標準。
據上論斷，依刑事訟訴法第299 條第1 項前段，刑法第305 條、
354 條、第47條第1 項、第51條第5 款、第41條第1 項前段，刑
法施行法第1 條之1 ，判決如主文。
本案經檢察官林文中到庭執行職務。
中    華    民    國   100    年    3     月    23    日
                  刑事第一庭  法  官  呂曾達
以上正本證明與原本無異。
如不服本判決，應於收受送達後10日內向本院提出上訴書狀（應
敘述具體理由並附繕本）。上訴書狀如未敘述理由，應於上訴期
間屆滿後20日內補提理由書於本院。
                              書記官  劉容辰
中    華    民    國   100    年    3     月    23    日
附錄本案論罪科刑法條：
中華民國刑法第305條
（恐嚇危害安全罪）
以加害生命、身體、自由、名譽、財產之事，恐嚇他人致生危害
於安全者，處 2 年以下有期徒刑、拘役或 3 百元以下罰金。
中華民國刑法第354條
（毀損器物罪）
毀棄、損壞前二條以外之他人之物或致令不堪用，足以生損害於
公眾或他人者，處 2 年以下有期徒刑、拘役或 5 百元以下罰金
。
 附表一
   ┌──┬──────┬───────────┐
   │編號│ 毀 損 時 間│  毀  損  器  物      │
   ├──┼──────┼───────────┤
   │ 一 │98年4月27日 │外牆窗戶玻璃2片       │
   │    │21時30分    │屋頂琉璃瓦            │
   ├──┼──────┼───────────┤
   │ 二 │98年5月4日  │外牆窗戶玻璃6、7片    │
   │    │20時14分    │大門上方通氣窗玻璃1片 │
   │    │            │花盆                  │
   └──┴──────┴───────────┘
 附表二
   ┌──┬──────┬───────────────┐
   │編號│發送簡訊時間│                              │
   ├──┼──────┼───────────────┤
   │ 一 │98年5月5日  │林小姐再次請問妳是否要跟我們賴│
   │    │12時35分    │先生跟范先生處裡債務問題      │
   ├──┼──────┼───────────────┤
   │ 二 │98年5月5日  │那麼妳的意思就等於我們要求妳處│
   │    │12時43分    │理賴先生債務問題是廢話就對了  │
   ├──┼──────┼───────────────┤
   │ 三 │98年5月5日  │妳在外仇人太多欠人錢也這麼多誰│
   │    │12時49分    │知道發生什麼事情警察不是保護妳│
   │    │            │這種坑人騙人的壞東西誑我那麼我│
   │    │            │不就要跟妳道歉恐嚇我我真怕    │
   ├──┼──────┼───────────────┤
   │ 四 │98年5月5日  │妳不想處理總會有老天來收拾妳不│
   │    │13時10分    │信可以試試看妳也不可能躲一輩子│
   │    │            │會遇到妳的妳就躲好別被人找到發│
   │    │            │現記得哦                      │
   ├──┼──────┼───────────────┤
   │ 五 │98年5月6日  │林金珍我就不相信你能有多大的本│
   │    │0時9分      │領想逃避這筆欠款最後我再次告訴│
   │    │            │妳真如妳說事情有冤枉我們坐下來│
   │    │            │談大家都是明理人事情總有解決的│
   │    │            │方式逃避不是辦法              │
   ├──┼──────┼───────────────┤
   │ 六 │98年5月6日  │告訴妳今天無論多晚就在你家門口│
   │    │14時39分    │等妳                          │
   └──┴──────┴───────────────┘